臺灣高等法院臺中分院刑事判決　　　　　　　　　九十三年度上訴字第一一一一號
　　上　訴　人
　　即　被　告　乙○○
右上訴人因違反毒品危害防制條例案件，不服臺灣苗栗地方法院九十三年度易字第一
四五號中華民國九十三年四月三十日第一審判決（起訴案號：臺灣苗栗地方法院檢察
署九十二年度毒偵字第一三九號，移
），提起上訴，本院判決如左：
      主  文
上訴駁回。
      事實及理由
一、本案經本院審理結果，認第一審判決認事用法及量刑均無不當，應予維持，並引
    第一審判決書記載之事實、證據及理由。（如附件）
二、被告乙○○上訴意旨略以：原審量刑過重，請求減輕云云。惟查：被告乙○○迭
    自民國（下同）八十一年間起，即多次因違反麻醉藥品管理條例案件，為法院分
    別判處有期徒刑五月、六月、六月、七月等確定在案。嗣於八十八年間，因竊盜
    案件，經原審法院判處有期徒刑八月確定；於八十九年間，因違反毒品危害防制
    條例案件，為本院判處有期徒刑八月確定；同樣於八十九年間，另因違反槍砲彈
    藥刀械管制條例案件，為原審法院判處有期徒刑三月確定；其後上開三罪經台灣
    高等法院台中分院以九十年聲字第九五五號裁定應執行有期徒刑一年五月確定，
    於九十一年六月三十日縮短刑期期滿執行完畢。被告乙○○復因施用第二級毒品
    安非他命案件，先後二次經觀察、勒戒後，均認無繼續施用毒品之傾向，分別由
    台灣苗栗地方法院檢察署檢察官於八十七年六月三十日及八十八年十一月三十日
    ，以八十七年度偵字第二五八三號、八十八年度毒偵緝字第九一號不起訴處分確
    定。其後又三犯施用第二級毒品安非他命，而先於九十年一月十一日送強制戒治
    ，嗣經法院裁定停止戒治，所餘期間交付保護管束，於九十一年一月十日保護管
    束期滿未經撤銷停止戒治而執行完畢；刑事責任部分，由台灣苗栗地方法院檢察
    署檢察官以八十九年度毒偵字第七八四號、第八四二號提起公訴，於九十年三月
    二十九日，經本院以九十年度上易字第一五四號判處有期徒刑八月確定。詎乙○
    ○仍不知悔改，於上開強制戒治執行完畢後五年內，猶無悔改之意再為本件犯行
    ，原審以施用毒品，除戕害自身之健康、生命外，並已衍生危害家庭之不良後果
    ，且損及社會、國家之整體利益。被告既曾施用毒品，經法院判處有期徒刑，並
    已執行完畢，復二犯施用毒品案件，均經觀察、勒戒，已無繼續施用之傾向，為
    檢察官不起訴處分在案，尚不能深切體悟，自愛自重，猶不顧施用毒品對其個人
    、家庭及社會、國家所造成之危害及負累，而再犯之，難認其罪責係屬輕微，自
    應受相當之刑罰制裁，始符社會正義。審酌被告之素行、犯罪之動機、情節、所
    生危害及其他犯罪情節並犯後之態度等一切情狀，量處有期徒刑一年六月，參酌
    本罪之法定刑為三年以下有期徒刑之罪，原審量刑尚稱妥適，被告上訴顯無理由
    ，應予駁回。至台灣苗栗地方法院檢察署九十三年度毒偵字第三六三號移送併辦
    部分，係九十三年二月十一日被告經裁定羈押後，經台灣苗栗看守所採集其尿液
    送請中山醫學大學附設醫院藥物濫用檢測中心檢驗結果，確定有安非他命陽性反
    應等情，與起訴事實同一，併予敘明。
三、據上論斷，應依刑事訴訟法第三百七十三條、第三百六十八條，判決如主文。
本案經檢察官甲○○到庭執行職務。
中      華      民      國     九十三    年     八     月    二十六     日
                       臺灣高等法院臺中分院刑事第四庭
                                         審判長法  官  洪  耀  宗
                                               法　官  江  德  千
                                               法  官  劉  登  俊
右正本證明與原本無異。
不得上訴。
                                               書記官  鄧　智　惠
中     華     民     國     九十三     年      八      月    二十七     日
                                                              　　　　　Ｆ
附件
臺灣苗栗地方法院刑事判決                        九十三年度易字第一四五號
    公  訴  人  臺灣苗栗地方法院檢察署檢察官
    被      告  乙○○  男  三十五歲（民國○○○年○○月○○日生）
                        住苗栗市○○路四二九巷五八號
                        身分證統一編號：Ｚ000000000號
右列被告因違反毒品危害防制條例案件，經檢察官提起公訴（九十二年度毒偵字第一
三九號），本院依簡式審判程序審理，判決如左：
    主  文
乙○○連續施用第二級毒品，累犯，處有期徒刑壹年陸月；扣案之第二級毒品安非他
命壹包（含袋重零點公克）及安非他命殘渣袋一只均沒收銷燬之，安非他命吸食器
壹組沒收之。
    事  實
一、乙○○迭自民國（下同）八十一年間起，即多次因違反麻醉藥品管理條例案件，
    為法院分別判處有期徒刑五月、六月、六月、七月等確定在案。嗣於八十八年間
    ，因竊盜案件，經本院判處有期徒刑八月確定；於八十九年間，因違反毒品危害
    防制條例案件，為台灣高等法院台中分院判處有期徒刑八月確定；同樣於八十九
    年間，另因違反槍砲彈藥刀械管制條例案件，為本院判處有期徒刑三月確定；其
    後上開三罪經台灣高等法院台中分院以九十年聲字第九五五號裁定應執行有期徒
    刑一年五月確定，於九十一年六月三十日縮短刑期期滿執行完畢，於翌日（即九
    十一年七月一日）出監。
二、乙○○復因施用第二級毒品安非他命案件，先後二次經觀察、勒戒後，均認無繼
    續施用毒品之傾向，分別由台灣苗栗地方法院檢察署檢察官於八十七年六月三十
    日及八十八年十一月三十日，以八十七年度偵字第二五八三號、八十八年度毒偵
    緝字第九一號不起訴處分確定。其後又三犯施用第二級毒品安非他命，而先於九
    十年一月十一日送強制戒治，嗣經法院裁定停止戒治，所餘期間交付保護管束，
    於九十一年一月十日保護管束期滿未經撤銷停止戒治而執行完畢；刑事責任部分
    ，由台灣苗栗地方法院檢察署檢察官以八十九年度毒偵字第七八四號、第八四二
    號提起公訴，於九十年三月二十九日，經臺灣高等法院臺中分院以九十年度上易
    字第一五四號判處有期徒刑八月確定。
三、詎乙○○仍不知悔改，於上開強制戒治執行完畢後五年內，竟基於施用第二級毒
    品安非他命之概括犯意，自九十二年十月初某日起至九十三年二月八日凌晨一時
    許止，在苗栗縣苗栗市○○路四二九巷五十八號住處，連續以吸食器將毒品安非
    他命置於其上點火加熱使燃燒成煙而吸其煙霧之方式施用第二級毒品安非他命，
    約每週施用一至二次。
四、迨九十三年二月十一日上午十一時三十分許，為警在乙○○上址住處執行搜索後
    查獲，並扣得其所有之第二級毒品安非他命一包（含袋重Ｏ．三公克）、安非他
    命殘渣袋一只及供施用安非他命所用之吸食器一組，及非供施用安非他命所用或
    預備所用之研磨機一臺、電子秤一臺、夾鍊袋四十八個。
五、案經苗栗縣警察局移請臺灣苗栗地方法院檢察署檢察官偵查起訴。
    理  由
一、程序方面：
    本件被告乙○○所犯為毒品危害防制條例第十條第二項之罪，核屬刑事訴訟法第
    二百七十三條之一第一項所定死刑、無期徒刑、最輕本刑為三年以上有期徒刑以
    外之罪，亦非高等法院管轄之第一審案件，而被告於本院行準備程序中就被訴事
    實為有罪之陳述，經告知被告簡式審判程序之旨並聽取當事人意見後，本院合議
    庭裁定由受命法官獨任進行簡式審判程序，合先敘明。
二、認定犯罪事實所根據之證據及理由：
    (一)被告乙○○於偵、審中自白前揭連續施用第二級毒品安非他命多次之犯行。
    (二)被告於九十三年二月十一日上午十一時三十分許，為警查獲後，經警採集其尿
      液送驗後結果，檢出毒品甲基安非他命之陽性反應，此有苗栗縣衛生局九十三
      年二月二十三日苗衛檢字第０九三０００二二九四號煙毒尿液檢驗成績書可佐
      證（見偵字卷第九十八頁）。
    (三)扣案之第二級毒品安非他命Ｏ．三公克（含袋重）及安非他命殘渣袋一只、吸
      食器一組附卷可證。
    (四)被告前曾因施用毒品案件，先後二次經觀察、勒戒後，均認無繼續施用毒品之
      傾向，分別由台灣苗栗地方法院檢察署檢察官於八十七年六月三十日及八十八
      年十一月三十日，以八十七年度偵字第二五八三號、八十八年度毒偵緝字第九
      一號不起訴處分確定。其後又三犯施用第二級毒品安非他命，而先於九十年一
      月十一日送強制戒治，嗣經法院裁定停止戒治，所餘期間交付保護管束，於九
      十一年一月十日保護管束期滿未經撤銷停止戒治而執行完畢，此有臺灣高等法
      院被告全國前案紀錄表、台灣苗栗地方法院檢察署檢察官苗檢永執丁八九戒執
      二一五八字第Ｏ九三Ｏ二號保護管束指揮書影本（見偵字卷第八十七頁）各一
      份在卷可稽，被告前曾三犯施用毒品案件，經送強制戒治執行完畢，本件係強
      制戒治執行完畢後五年內再犯之案件，至堪認定。
    (五)由上述各節參互佐證，被告自白施用毒品安非他命，核與事實相符，應堪採信
      。本件事證明確，被告犯行堪以認定。
三、論罪科刑之理由：
    (一)安非他命為毒品危害防制條例第二條第二項第二款所定之第二級毒品。被告前
      曾因施用毒品案件，先後二次經觀察、勒戒後，均認無繼續施用毒品之傾向，
      分別由台灣苗栗地方法院檢察署檢察官於八十七年六月三十日及八十八年十一
      月三十日，以八十七年度偵字第二五八三號、八十八年度毒偵緝字第九一號不
      起訴處分確定。其後又三犯施用第二級毒品安非他命，而先於九十年一月十一
      日送強制戒治，嗣經法院裁定停止戒治，所餘期間交付保護管束，於九十一年
      一月十日保護管束期滿未經撤銷停止戒治而執行完畢，已如前述，被告復於事
      實欄所載期間再為本件施用毒品犯行，核其所為係犯毒品危害防制條例第十條
      第二項之施用第二級毒品罪。其施用第二級毒品前後非法持有第二級毒品之低
      度行為，應為施用之高度行為所吸收，不另論罪。
    (二)被告先後多次施用第二級毒品之行為，時間密接，方法相同，所犯均為構成要
      件相同之罪名，顯係基於概括犯意而為，為連續犯，應依刑法第五十六條論以
      一罪，並加重其刑。
    (三)被告有事實欄所載犯罪科刑及執行情形，此有臺灣高等法院被告全國前案紀錄
      表可查，其受有期徒刑執行完畢後，五年以內再犯本件有期徒刑以上之罪，為
      累犯，應依刑法第四十七條規定，遞加重其刑。
    (四)審酌被告前有多起施用安非他命之犯罪前科，仍不知警醒，一再施用，除見被
      告毒癮之深，亦徵前開刑度對被告並無警惕、教化之效，一年以下之短期自由
      刑不足以使被告決心遠離毒品，再衡之毒品戕害身心之鉅，及對家庭、社會造
      成之影響深遠，因施用毒品後產生更惡質化犯罪，亦所在多有，雖施用毒品者
      除被告身分外，容應以病人之角度看待，惟立法者已於制定毒品危害防制條例
      時加以參酌，故而先將施用毒品者送觀察、勒戒或強制戒治後再處以刑罰，今
      本案被告經觀察、勒戒、甚而強制戒治，均無法收效，使本院不得不考量以較
      長刑度規範被告，使其有較長時間與毒品或其相關情境隔離，期使被告能真心
      醒悟，不致常進出監所，虛度人生，及其於本案偵審時均能坦承犯行，併其施
      用之頻率、施用動機、手段及公訴人求處之刑度等一切情狀，爰量處如公訴人
      所求處、如主文所示之刑。
    (五)扣案之第二級毒品安非他命一包（含袋重○點三公克），及安非他命殘渣袋一
      只，因毒品安非他命附著於該包裝袋上無從析離罄盡，故均應依毒品危害防制
      條例第十八條第一項前段規定宣告沒收銷燬之。另扣案之吸食器一組為被告所
      有、供本案施用毒品所用之物，業據被告於審理中坦承明確（見本院九十三年
      四月十九日審判筆錄第六頁），應依刑法第三十八條第一項第二款規定沒收。
      至於另查獲之研磨機一臺、電子秤一臺、夾鍊袋四十八個，被告陳明非供本案
      所用或預備所用之物，茲無其他積極證據足認上揭之物，確為被告供本案所用
      或預備所用，故不予宣告沒收，附此敘明。
四、適用法律依據：
    (一)刑事訴訟法第二百七十三條之一第一項，第二百九十九條第一項前段。
    (二)毒品危害防制條例第十條第二項、第十八條第一項前段。
    (三)刑法第十一條前段、第五十六條、第四十七條、第三十八條第一項第二款。
本案經檢察官陳傳宗到庭執行職務。
中      華      民      國    九十三    年      四      月     三十     日
                                    臺灣苗栗地方法院刑事第二庭
                                        法  官  周  淡  怡
右正本證明與原本無異。
如不服本判決應於送達後十日內向本院提出上訴狀。
中      華      民      國    九十三    年      四      月     三十     日
                                        書記官  張  文  玲
